【裁判字號】    99,台抗,268
【裁判日期】    990325
【裁判案由】    違反毒品危害防制條例羈押
【裁判全文】
最高法院刑事裁定              九十九年度台抗字第二六八號
抗  告  人  甲○○
上列抗告人因違反毒品危害防制條例案件，不服台灣高等法院中
華民國九十九年二月五日羈押裁定（九十八年度上訴字第二八二
五號），提起抗告，本院裁定如下：
    主  文
抗告駁回。
    理  由
按被告經法官訊問後，認為犯罪嫌疑重大，而有逃亡或有事實足
認為有逃亡之虞，及所犯為死刑、無期徒刑或最輕本刑為五年以
上有期徒刑之罪之情形，非予羈押，顯難進行追訴、審判或執行
者，得羈押之，刑事訴訟法第一百零一條第一項第一、三款定有
明文。本件抗告人甲○○違反毒品危害防制條例案件，經原審法
院法官訊問後，認為犯罪嫌疑重大，有事實足認為有逃亡之虞，
所犯民國九十八年五月二十日修正前毒品危害防制條例第四條第
六項、第二項之販賣第二級毒品未遂罪，為最輕本刑五年以上有
期徒刑之罪，非予羈押，顯難進行審判，因而依刑事訴訟法第一
百零一條第一項第一、三款規定，於九十九年二月五日裁定將抗
告人羈押，於法核無違誤。抗告意旨略以：原審法院之押票在「
不服羈押處分之救濟方法」欄位未勾選救濟之方法，在「羈押理
由所依據之事實」欄位僅記載「如起訴書、原審判決書所載」，
並未記載事實及證據，自屬違法；又刑事訴訟法第一百二十一條
第二項「第二審代第三審為羈押裁定」之規定，違背審級制度，
不符憲法第八十二條、第八條、第十六條，抗告人將聲請釋憲等
語。惟查：刑事訴訟法第一百零二條第二項規定「押票，應按被
告指印，並記載左列事項︰一、被告之姓名、性別、年齡、出生
地及住所或居所。二、案由及觸犯之法條。三、羈押之理由及其
所依據之事實。四、應羈押之處所。五、羈押期間及其起算日。
六、如不服羈押處分之救濟方法。」其中第一款至第五款規定應
記載之事項，或係確定羈押之對象，或涉及羈押適法性及妥當性
之判斷，或為執行羈押之時、地效力之依據，均屬不可或缺之應
記載事項。至於該條項第六款關於押票應記載「如不服羈押處分
之救濟方法」之規定，則係為便利遭羈押處分之被告明瞭尋求救
濟之方法而設，屬於訓示規定，押票如已記載同條項第一至五款
之事項，並經法官簽名，縱使未在押票之「不服羈押處分之救濟
方法」欄位內，就事先印製之救濟方法項目下（得於五日內以書
狀述理由，向法院提出抗告；或得於五日內以書狀述理由，
向法院聲請撤銷或變更之）為適當之勾選，亦與羈押是否合法之
判斷無關。抗告意旨以原審之押票在「不服羈押處分之救濟方法
」欄位內未勾選救濟之方法為由，指摘原審所為之羈押裁定並非
合法云云，自屬誤會。又原審在押票「羈押理由所依據之事實」
欄位記載「如起訴書、原審判決書所載」，雖嫌簡略，然受羈押
之被告及利害關係人仍可憑以得知羈押所依據之事實，自無違法
可言。另刑事訴訟法第一百二十一條第二項規定，乃係立法者基
於第三審係法律審，不宜就羈押等有關人身強制處分之事實上事
項而為裁定之考量而設，與羈押裁定之合法性之判斷無關。綜上
，本件抗告為無理由，應予駁回。
據上論結，應依刑事訴訟法第四百十二條，裁定如主文。
中    華    民    國  九十九  年    三    月  二十五  日
                      最高法院刑事第五庭
                          審判長法官  陳  正  庸
                                法官  林  秀  夫
                                法官  宋      祺
                                法官  陳  祐  治
                                法官  林  瑞  斌
本件正本證明與原本無異
                                      書  記  官
中    華    民    國  九十九  年    四    月    一    日
                                                      Ｅ

司法院資訊處製作；財團法人民間司法改革基金會備份。
